臺灣臺南地方法院刑事判決
111年度易字第1136號
公  訴  人  臺灣臺南地方檢察署檢察官
被      告  鄭一平




上列被告因竊盜案件，經檢察官提起公訴（111年度偵字第15105
號、第19152號、第19153號、第19154號、第19155號、第19156
號），本院判決如下：
    主  文
鄭一平犯如附表編號1至7所示之罪，共柒罪，各處如附表編號1
至7所示之宣告刑及沒收。其中如附表編號1至4所示不得易科罰
金部分，應執行有期徒刑壹年捌月；餘如附表編號5至7所示得易
科罰金部分，應執行有期徒刑陸月，如易科罰金，以新臺幣壹仟
元折算壹日。如附表編號1至4所示沒收部分併執行之。
    犯 罪 事 實
一、鄭一平意圖為自己不法之所有，基於竊盜之犯意，分別於如
    附表編號1至4所示之犯罪時間、地點，以如附表編號1至4所
    示之犯罪方法，分別竊取如附表編號1至4所示被害人所有財
    物得逞，共計4次。
二、鄭一平意圖為自己不法之所有，基於竊盜之犯意，於如附表
    編號5所示之犯罪時間、地點，以如附表編號5所示之犯罪方
    法，開門侵入1樓辦公室內搜尋財物，惟未得逞即離去，共
    計1次。
三、鄭一平意圖為自己不法之所有，基於竊盜之犯意，分別於如
    附表編號6、7所示之犯罪時間、地點，以如附表編號6、7所
    示之犯罪方法，分別竊取如附表編號6、7所示被害人所有財
    物得逞，共計2次。　　
四、案經潘文山、朱尼、阿伊訴由高雄市政府警察局岡山分局，
    學文、阮文利訴由高雄市政府警察局湖內分局報告臺灣橋頭
    地方檢察署函請臺灣高等檢察署函轉，及臺南市政府警察局
    第六分局報告臺灣臺南地方檢察署檢察官偵查起訴。
　  理  由
一、證據能力部分：
　　查本判決後述所引用屬於傳聞證據之部分，均已依法踐行調
    查證據程序，且檢察官、被告鄭一平於本院審理時，均明示
    同意作為證據（本院卷第145至146頁），基於尊重當事人對
    於傳聞證據之處分權，及證據資料愈豐富愈有助於真實發現
    之理念，本院審酌該等證據作成時情況，並無違法不當之情
    形及證明力明顯過低之瑕疵，亦無顯不可信之情形，且與待
    證事實具有關聯性，以之作為本案之證據均屬適當，依刑事
    訴訟法第159條之5第1項規定，自均有證據能力。至於下列
    所引用之其餘文書證據，無證據證明係公務員違背法定程序
    所取得，亦無顯有不可信之情況，已經本院於審理期日為合
    法調查，該等證據自得做為本案裁判之資料。
二、認定犯罪事實所憑之證據及理由：
  ⒈上揭犯罪事實一至三，業據被告鄭一平於警偵、本院準備程
    序及審理中均坦承不諱，並分別有如附表編號1至7之「證據
    資料」欄所列之各項證據可資佐證，足認被告之自白核與事
    實相符，堪予採信。
　⒉又證人即告訴人朱尼（ZUNIT EFENDI，下稱朱尼）於警詢中
    證稱：我遭竊之物品為黑色側背包【內含約新臺幣（下同）
    900元、電動自行車之充電頭】等語（警卷三第12頁）。其
    於偵查中亦證稱：我被偷的東西有我的包包1個，充電器及9
    00元等語（偵卷四第48頁）。起訴書犯罪事實一之㈢亦記載
    朱尼遭竊之物品為側背包1只（內含現金900元、充電器1顆
    ）等情，被告於本院準備程序及審判程序則均陳稱：起訴書
    犯罪事實一之㈢部分，我承認犯侵入住宅竊盜罪，我有偷竊2
    個側背包，其中黑色的側背包裡面是1,300元……起訴書記載
    所竊得的財物現金部分有錯誤，其他起訴書所記載竊得的財
    物……我都承認沒有意見等語（本院卷第92頁、第145頁）。
    查被告雖自白其竊得告訴人朱尼之財物，其中現金部分為1,
    300元等語，惟被告有關自白竊得告訴人朱尼現金超過900元
    部分，並無其他補強證據可佐，而有關自白竊得告訴人朱尼
    現金900元部分，則有告訴人朱尼上開警偵中之證述可資為
    補強證據，自應認為被告就如附表編號3所示侵入住宅竊盜
    犯行，其所竊得關於告訴人朱尼之現金部分為900元。
　⒊另被告就如附表編號3所示侵入住宅竊盜犯行，所竊得之財物
    固分屬於告訴人朱尼、阿伊（PONIRAH，下稱阿伊）所有，
    惟依證人即告訴人朱尼於警詢中證稱：我於110年10月25日2
    2時21分許，在我房間內（高雄市○○區○○路00000號1樓1B房
    間），發現我所有之黑色側背包（內含約900元、電動自行
    車之充電頭）遭竊。我老婆阿伊的灰色側背包也遭竊。我與
    阿伊是夫妻關係。不認識鄭一平等語（警卷三第14頁）。證
    人即告訴人阿伊於警詢中證稱：我於110年10月25日22時21
    分許，在我丈夫朱尼的房間內（高雄市○○區○○路00000號1樓
    1B房間），發現我所有灰色側背包……遭竊。（問：經查你的
    年籍資料，你的居留地址於新北市○○區○○路00巷0弄0號4樓
    ，為何你於昨（25）日會在高雄市○○區○○路00000號1樓1B房
    間？）因我放假並來找我老公朱尼，所以我才會在朱尼的房
    間等語（警卷三第22頁）。則依上開證人朱尼、阿伊之證述
    可知，被告竊盜之地點即高雄市○○區○○路00000號1樓1B房間
    ，係屬朱尼的房間，阿伊係於案發前始至朱尼房間暫住，參
    以被告並不認識朱尼、阿伊2人，衡情應不知亦無從預見其
    所竊得之財物分屬2個不同之人所有。被告於本院亦供稱：
    我無法確定是2個人的東西，我認為是1個人的東西等語（本
    院卷第93頁），則依所知輕於所犯，從其所知之法理，應認
    為被告就如附表編號3所示僅成立1個侵入住宅竊盜罪。
　⒋本案事證明確，被告前開犯行均堪以認定，均應予依法論科
    。
三、論罪科刑：
　㈠論罪：
　⒈核被告就犯罪事實一（即如附表編號1至4所示）所為，係犯
    刑法第321條第1項第1款之侵入住宅竊盜罪，共4罪；就犯罪
    事實二（即如附表編號5所示）所為，係犯刑法第321條第2
    項、第1項第1款之侵入住宅竊盜未遂罪，共1罪；就犯罪事
    實三（即如附表編號6、7所示）所為，係犯刑法第320條第1
    項之竊盜罪，共2罪。被告就上開所犯7罪（即如附表編號1
    至7所示），犯意各別，時間有異，應予分論併罰。
　⒉不另為無罪諭知部分：
　⑴按告訴人（被害人）在本質上雖屬於證人，然與一般證人不
    同，其與被告常處於對立之立場（即學理上所稱「敵性證人
    」），其陳述之目的，在使被告受刑事訴追處罰，其證詞之
    憑信性自較一般無利害關係之證人薄弱。故告訴人（被害人
    ）縱立於證人地位而為指證及陳述，且其指證或陳述均無瑕
    疵，亦不得作為有罪判決之唯一依據，仍應調查其他相關證
    據，以查明其陳述是否與事實相符，亦即仍須有補強證據以
    擔保其指證及陳述之真實性，而為通常一般人不致有所懷疑
    者，始得採為論罪科刑之依據（參照最高法院106年度台上
    字第1412號判決）。
　⑵公訴意旨主張被告就如附表編號1部分，所竊得潘文山（PHAN
     VAN SON，下稱潘文山）之財物，其中關於現金部分為5萬7
    ,500元等情（其餘關於被告竊得腰包1只、皮夾1只、提款卡
    1張、健保卡1張、居留證1張等物，均為被告所自白，已可
    認定被告確有竊得此部分財物之事實），惟被告則辯稱：所
    竊得關於現金部分為4,506元等語（本院卷第92頁、第144頁
    ）。查證人即告訴人潘文山於警詢中固證稱：現金5萬7,500
    元遭竊等語（警卷一第13至14頁），則關於被告竊得潘文山
    所有現金4,506元部分，既為被告所自承，此部分自可憑採
    而認定，至於潘文山指訴其遭竊之現金超過4,506元部分，
    既僅有潘文山之指訴，卷內查無其他補強證據可佐，參諸上
    開說明，即難以採信。則關於公訴意旨主張被告竊得潘文山
    現金超過4,506元部分，本應為無罪之諭知，惟此部分與如
    附表編號1所示有罪部分，有實質上單純一罪關係，爰不另
    為無罪之諭知。
　⑶公訴意旨主張被告就如附表編號2部分，所竊得學文（MUNZON
     SHERWINCA，下稱學文）之財物，除腰包1只外，尚有現金3
    萬元及金項鍊等物，惟為被告所否認，被告辯稱：所竊得學
    文的財物是腰包1只、現金2,600元，沒有金項鍊等物等語（
    本院卷第92頁、第145頁）。查證人即告訴人學文於警詢中
    固證稱：我的斜背包內有現金3萬元、金項鍊1條（價值3萬7
    ,000元）、戒指1個（價值2萬5,000元）、耳環1對（價值1
    萬元）、白金項鍊1條（價值1萬元），共損失11萬2,000元
    等語（警卷二第6頁）。則關於被告竊得學文所有財物，關
    於腰包1只及現金2,600元部分，既為被告所自承，此部分自
    可憑採而認定，至於學文指訴其遭竊之現金超過2,600元部
    分、及金項鍊1條（價值3萬7,000元）、戒指1個（價值2萬5
    ,000元）、耳環1對（價值1萬元）、白金項鍊1條（價值1萬
    元）部分，既僅有學文之指訴，卷內查無其他補強證據可佐
    ，參諸上開說明，即難以採信。則關於公訴意旨主張被告竊
    得學文之財物，現金超過2,600元部分、及金項鍊1條（價值
    3萬7,000元）、戒指1個（價值2萬5,000元）、耳環1對（價
    值1萬元）、白金項鍊1條（價值1萬元）等物部分，本應為
    無罪之諭知，惟此部分與如附表編號2所示有罪部分，有實
    質上單純一罪關係，爰不另為無罪之諭知。
　⑷公訴意旨主張被告就如附表編號3部分，所竊得阿伊之財物，
    其中關於現金部分為8,000元等情（其餘關於被告竊得朱尼
    所有財物部分，已認定如前，關於被告竊得阿伊所有之側背
    包1只、提款卡1張、健保卡1張、居留證1張等物，均為被告
    所自白，已可認定被告確有竊得此部分財物之事實），惟被
    告則辯稱：所竊得關於阿伊的現金部分為30多元等語（本院
    卷第92頁、第145頁）。查證人即告訴人阿伊於警詢中固證
    稱：現金8,000元遭竊等語（警卷三第22頁），則關於被告
    竊得阿伊所有現金30元部分，既為被告所自承，此部分自可
    憑採而認定，至於阿伊指訴其遭竊之現金超過30元部分，既
    僅有阿伊之指訴，卷內查無其他補強證據可佐，參諸上開說
    明，即難以採信。則關於公訴意旨主張被告竊得阿伊現金超
    過30元部分，本應為無罪之諭知，惟此部分與如附表編號3
    所示有罪部分，有實質上單純一罪關係，爰不另為無罪之諭
    知。
　⑸公訴意旨主張被告就如附表編號4部分，所竊得阮文利之財物
    ，其中關於現金部分為1萬9,000元等情（其餘關於被告竊得
    阮文利所有之側背包1只、健保卡1張、居留證1張等物，均
    為被告所自白，已可認定被告確有竊得此部分財物之事實）
    ，惟被告則辯稱：所竊得關於阮文利的現金部分為400元等
    語（本院卷第92至93頁、第145頁）。查證人即告訴人阮文
    利於警詢中固證稱：現金1萬9,000元遭竊等語（警卷四第10
    頁），則關於被告竊得阮文利所有現金400元部分，既為被
    告所自承，此部分自可憑採而認定，至於阮文利指訴其遭竊
    之現金超過400元部分，既僅有阮文利之指訴，卷內查無其
    他補強證據可佐，參諸上開說明，即難以採信。則關於公訴
    意旨主張被告竊得阮文利現金超過400元部分，本應為無罪
    之諭知，惟此部分與如附表編號4所示有罪部分，有實質上
    單純一罪關係，爰不另為無罪之諭知。　
　㈡未遂犯減輕其刑：
　　被告就犯罪事實二（即如附表編號5所示）所為侵入住宅竊
    盜犯行既止於未遂，為未遂犯，應依刑法第25條第2項規定
    按既遂犯之刑度減輕之。　　
三、量刑及沒收：
  ㈠量刑：
　　爰審酌被告前有多次竊盜前科，素行不佳，有其等臺灣高等
    法院被告前案紀錄表在卷可參，不思以正當途逕賺取錢財，
    率爾下手行竊他人所有財物，毫不尊重他人之財產權，行為
    可議，造成如附表編號1至4、6、7所示之被害人，如附表編
    號1至4、6、7所示之財物損害，財物價值非鉅，但受害人數
    非少，另就如附表編號5部分，犯行尚未得逞，僅止於未遂
    ；其中如附表編號1部分，為警扣得犯罪所得4,400元，已由
    告訴人潘文山領回，如附表編號2部分，所竊得腰包1只，已
    由告訴人學文自行找回，如附表編號3部分，為警扣得犯罪
    所得300元，已由告訴人朱尼領回，如附表編號6、7，分別
    所竊得之機車1台、車牌1面，分別由被害人王德雄、薛婷羽
    領回，損害已有部分減輕，被告犯後已坦承犯行，尚有悔意
    ，惟均未與如附表編號1至7所示告訴人、被害人達成和解或
    調解，以賠償其等損害之犯後態度，並兼衡被告之智識程度
    為高職畢業，入監前從事魚塭改建太陽能工程回收廢電線之
    臨時工，按日計薪，每日1,200元，但做不到一週就沒有工
    作，之後有做打牆壁的粗工，按日計薪，每日1,500元，每
    月收入約1至2 萬元，未婚無子女，未與家人同住，獨居租
    屋之家庭、經濟及生活狀況等一切情狀，就其前揭犯行,分
    別量處如附表編號1至7所示之宣告刑，就如附表編號5至7部
    分，並分別諭知易科罰金之折算標準。
　㈡沒收：　
　⒈關於如附表編號1犯行部分：　
　　被告之犯罪所得即如附表編號1所竊取物品所示，其中被告
    已為警扣得犯罪所得4,400元，由告訴人潘文山領回，有自
    願受搜索同意書、高雄市政府警察局岡山分局壽天派出所搜
    索扣押筆錄、扣押物品目錄表、扣押物品收據、贓物認領保
    管單在卷可憑（警卷一第21至31頁），此部分依刑法第38條
    之1第5項規定，不予沒收追徵。其餘犯罪所得即腰包1只、
    皮夾1只、現金106元、提款卡1張、健保卡1張、居留證1張
    ，雖均未扣案，應依刑法第38條之1第1項前段、第3項規定
    ，於如附表編號1犯行項下宣告均沒收，於全部或一部不能
    沒收或不宜執行沒收時，均追徵其價額。
  ⒉關於如附表編號2犯行部分：　
　　被告之犯罪所得即如附表編號2所竊取物品所示，其中所竊
    得腰包1只，已由告訴人學文自行找回，業據證人即告訴人
    學文於警詢中證述明確（警卷二第5頁），此部分依刑法第3
    8條之1第5項規定，不予沒收追徵。其餘犯罪所得即現金2,6
    00元部分，雖未扣案，應依刑法第38條之1第1項前段、第3
    項規定，於如附表編號2犯行項下宣告沒收，於全部或一部
    不能沒收或不宜執行沒收時，追徵其價額。
  ⒊關於如附表編號3犯行部分：
　　被告之犯罪所得即如附表編號3所竊取物品所示，其中被告
    已為警扣得犯罪所得300元，由告訴人朱尼領回，有高雄市
    政府警察局岡山分局壽天派出所搜索扣押筆錄、扣押物品目
    錄表、扣押物品收據、贓物認領保管單附卷可考（警卷三第
    37至45頁），此部分依刑法第38條之1第5項規定，不予沒收
    追徵。其餘犯罪所得即黑色側背包1只、灰色側背包1只、現
    金630元、充電器1顆、提款卡1張、健保卡1張、居留證1張
    ，雖均未扣案，應依刑法第38條之1第1項前段、第3項規定
    ，於如附表編號3犯行項下宣告均沒收，於全部或一部不能
    沒收或不宜執行沒收時，均追徵其價額。
　⒋關於如附表編號4部分：　
　　被告之犯罪所得即如附表編號4所竊取物品所示，雖均未扣
    案，應依刑法第38條之1第1項前段、第3項規定，於如附表
    編號4犯行項下宣告均沒收，於全部或一部不能沒收或不宜
    執行沒收時，均追徵其價額。
　⒌關於如附表編號5、6、7部分：
　　如附表編號5部分，犯行僅止於未遂，被告並無犯罪所得，
    不予宣告沒收追徵。如附表編號6、7部分，被告之犯罪所得
    即如附表編號6、7所竊取物品所示。被告所竊得上開財物即
    機車1台、車牌1面，已為警扣案，並分別由被害人王德雄、
    薛婷羽領回，有臺南市政府警察局第六分局扣押筆錄、扣押
    物品目錄表、扣押物品收據、贓物認領保管單2紙在卷足稽
    （警卷六第15至23頁、偵卷五第79頁），依刑法第38條之1
    第5項規定，均不予沒收追徵。
四、定執行刑及沒收：
  ㈠定執行刑：
　　被告所犯如附表編號1至7所示之罪，共計7罪，犯罪次數非
    少，分別係犯侵入住宅竊盜罪(4罪)、侵入住宅竊盜未遂罪(
    1罪)、竊盜罪(2罪)，均非屬偶發性犯罪，其上開犯行不尊
    重被害人（告訴人）之財產權，對社會治安具有相當之危害
    ，應予非難，惟其7次犯行之時間相近，犯罪手段雷同，均
    侵害財產法益，惟各罪之被害人不同，對法益侵害具有一定
    之加重效應。綜合被告上開各罪全部犯罪情節、手段、危害
    性，認為被告惡性非重，如以實質累加之方式定應執行刑，
    則處罰之刑度顯將超過其行為之不法內涵，而有違罪責原則
    ，並造成被告更生絕望之心理，有違刑罰之目的。是衡量其
    之責任與整體刑法目的及相關刑事政策，依刑法第51條所定
    限制加重原則，及多數犯罪責任遞減原則，其中如附表編號
    1至4所示不得易科罰金部分，定應執行刑如主文所示；餘如
    附表編號5至7所示得易科罰金部分，定應執行刑如主文所示
    ，並諭知易科罰金之折算標準。
　㈡沒收：　
    按宣告多數沒收者，併執行之，刑法第40條之2 第1 項定有
    明文。是被告如附表編號1 至4所處沒收部分，應併執行之
    ，即如主文所示。
據上論結，應依刑事訴訟法第299 條第1 項前段，刑法第320條
第1項、第321條第1項第1款、第2項、第25條第2項、第41條第1
項前段、第51條第5款、第38條之1 第1 項前段、第3 項、第5項
、第40條之2 第1 項，刑法施行法第1條之1第1項，判決如主文
。
本案經檢察官郭俊男提起公訴，檢察官高振瑋到庭執行職務。
中　　華　　民　　國　　111 　年　　11　　月　　30　　日
                    刑事第四法庭    法  官 鄭彩鳳  
以上正本證明與原本無異。
如不服本判決應於收受本判決後20日內向本院提出上訴書狀，並
應敘述具體理由。其未敘述上訴理由者，應於上訴期間屆滿後20
日內向本院補提理由書狀（均須按他造當事人之人數附繕本）「
切勿逕送上級法院」。 
  　　　　　　　　　　　　　　　　　書記官 謝盈敏
中　　華　　民　　國　　111 　年　　11　　月　　30　　日

附錄本判決論罪科刑法條全文
中華民國刑法第320條
意圖為自己或第三人不法之所有，而竊取他人之動產者，為竊盜
罪，處5年以下有期徒刑、拘役或50萬元以下罰金。
意圖為自己或第三人不法之利益，而竊佔他人之不動產者，依前
項之規定處斷。
前二項之未遂犯罰之。
中華民國刑法第321條
犯前條第1項、第2項之罪而有下列情形之一者，處6月以上5年以
下有期徒刑，得併科50萬元以下罰金：
一、侵入住宅或有人居住之建築物、船艦或隱匿其內而犯之。
二、毀越門窗、牆垣或其他安全設備而犯之。
三、攜帶兇器而犯之。
四、結夥三人以上而犯之。
五、乘火災、水災或其他災害之際而犯之。
六、在車站、港埠、航空站或其他供水、陸、空公眾運輸之舟、
    車、航空機內而犯之。
前項之未遂犯罰之。

本院111年度易字第1136號刑事判決附表
附表       編 號 犯罪時間  犯罪地點 犯罪方法、所竊取物品、數量及價值（新臺幣） 被 害 人 主文（罪名、宣告刑及沒收） 1 ︵ 起訴書犯罪事實一之 ㈠ ︶   110年10月6日凌晨3時40分許。               高雄市○○區○○街000號外籍移工宿舍，潘文山（PHAN VAN SON，下稱潘文山）所居住2樓房間內。            鄭一平意圖為自己不法之所有，基於竊盜之犯意，於左列犯罪時間，騎乘車牌號碼000-000號普通重型機車前往左列犯罪地點之外籍移工宿舍，開門侵入左列犯罪地點之潘文山所居住之2樓房間內，趁潘文山熟睡之際，徒手竊取潘文山所有之腰包1只【內含皮夾1只、現金4,506元、提款卡1張、健保卡1張、居留證1張等物】，得手旋即騎車逃逸。  潘文山 ︵ 告 訴 人 ︶  鄭一平犯侵入住宅竊盜罪，處有期徒刑捌月。 未扣案之犯罪所得腰包壹只、皮夾壹只、現金新臺幣壹佰零陸元、提款卡壹張、健保卡壹張、居留證壹張均沒收，於全部或一部不能沒收或不宜執行沒收時，均追徵其價額。     證 據 資 料 ⒈被告鄭一平於警偵、本院準備程序及審理中之自白（警卷一第7至12頁、警卷三第3至9頁、警卷四第3至7頁、警卷五第7至10頁、警卷二第1至3頁、偵卷一第11至13頁、第51至52頁、偵卷二第11至13頁、警卷六第3至6頁、偵卷五第15至19頁、偵卷三第49至53頁、本院卷第89至109頁、第141至163頁）。 ⒉證人即告訴人潘文山於警詢中之證述（警卷一第13至16頁、第17至19頁）。 ⒊自願受搜索同意書、高雄市政府警察局岡山分局壽天派出所搜索扣押筆錄、扣押物品目錄表、扣押物品收據、贓物認領保管單（警卷一第21至31頁）。 ⒋110年10月06日監視器畫面截圖22張（警卷一第33至53頁）。 ⒌現場照片14張（警卷一第55至65頁）。　　　　     2 ︵ 起訴書犯罪事實一之 ㈡ ︶    110年10月10日凌晨3、4時許。  高雄市○○區○○○路00號外籍移工宿舍，學文（MUNZON SHERWINCA，下稱學文）所居住之2樓房間內。 鄭一平意圖為自己不法之所有，基於竊盜之犯意，於左列犯罪時間，騎乘車牌號碼000-000號普通重型機車前往左列犯罪地點之外籍移工宿舍，開門侵入左列犯罪地點學文所居住之2樓房間內，趁學文熟睡之際，徒手竊取學文所有之腰包1只【內含現金2,600元】，得手旋即騎車逃逸。  學文 ︵ 告 訴 人 ︶  鄭一平犯侵入住宅竊盜罪，處有期徒刑捌月。 未扣案之犯罪所得現金新臺幣貳仟陸佰元均沒收，於全部或一部不能沒收或不宜執行沒收時，均追徵其價額。    證據資料 ⒈被告鄭一平於警偵、本院準備程序及審理中之自白（警卷一第7至12頁、警卷三第3至9頁、警卷四第3至7頁、警卷五第7至10頁、警卷二第1至3頁、偵卷一第11至13頁、第51至52頁、偵卷二第11至13頁、警卷六第3至6頁、偵卷五第15至19頁、偵卷三第49至53頁、本院卷第89至109頁、第141至163頁）。 ⒉證人即告訴人學文於警詢中之證述（警卷二第5至7頁）。 ⒊現場照片18張（警卷二第13至31頁）。 ⒋車牌辨識系統截圖2張（警卷二第33至35頁）。　　     3 ︵ 起訴書犯罪事實一之 ㈢ ︶     110年10月25日20時許。   高雄市○○區○○路000○0號外籍移工宿舍，朱尼（ZUNIY EFENDI，下稱朱尼）、阿伊（PONIRAH，下稱阿伊）所居住之1樓1B房間內。  鄭一平意圖為自己不法之所有，基於竊盜之犯意，於左列犯罪時間，騎乘車牌號碼000-000號普通重型機車前往左列犯罪地點之外籍移工宿舍，開門侵入左列犯罪地點朱尼、阿伊所居住之1樓1B房間內，徒手竊取朱尼所有之黑色側背包1只【內含現金900元、充電器1顆】、阿伊所有之灰色側背包1只【內含現金30元、提款卡1張、健保卡1張、居留證1張等物】【無證據證明鄭一平明知上開2只側背包分屬不同人之所有物】，得手旋即騎車逃逸。   朱尼 、阿伊 ︵ 均 告 訴 人 ︶ 鄭一平犯侵入住宅竊盜罪，處有期徒刑捌月。 未扣案之犯罪所得黑色側背包壹只、灰色側背包壹只、現金新臺幣陸佰參拾元、充電器壹顆、提款卡壹張、健保卡壹張、居留證壹張均沒收，於全部或一部不能沒收或不宜執行沒收時，均追徵其價額。    證據資料 ⒈被告鄭一平於警偵、本院準備程序及審理中之自白（警卷一第7至12頁、警卷三第3至9頁、警卷四第3至7頁、警卷五第7至10頁、警卷二第1至3頁、偵卷一第11至13頁、第51至52頁、偵卷二第11至13頁、警卷六第3至6頁、偵卷五第15至19頁、偵卷三第49至53頁、本院卷第89至109頁、第141至163頁）。 ⒉證人即告訴人朱尼於警偵中之證述（警卷三第11至15頁、第17至19頁、偵卷四第47至53頁）。 ⒊證人即告訴人阿伊於警詢中之證述（警卷三第21至25頁、第27至29頁）。 ⒋證人英拉（INDRA SAPTA WIGUNA）於警詢中之證述（警卷三第31至35頁）。 ⒌高雄市政府警察局岡山分局壽天派出所搜索扣押筆錄、扣押物品目錄表、扣押物品收據、贓物認領保管單（警卷三第37至45頁）。 ⒍110年10月25日監視器畫面截圖5張（第53至57頁）。 ⒎現場照片7張（警卷三第57至63頁）。 ⒏高雄市政府警察局111年4月8日高市警刑鑑字第11132141600號鑑定書（偵卷四第57至58頁）。 ⒐高雄市政府警察局岡山分局刑案勘察報告及現場照片15張（偵卷四第59至73頁）。　　　　     4 ︵ 起訴書犯罪事實一之 ㈣ ︶  110年10月26日凌晨1時許。  高雄市○○區○○路○段000號外籍移工宿 舍，阮文利所居住之房間內。 鄭一平意圖為自己不法之所有，基於竊盜之犯意，於左列犯罪時間，騎乘車牌號碼000-000號普通重型機車前往左列犯罪地點之外籍移工宿舍，開門侵入左列犯罪地點阮文利所居住之2樓房間內，趁阮文利熟睡之際，徒手竊取阮文利所有之側背包1只【內含現金400元、健保卡1張、居留證1張等物】，得手旋即騎車逃逸。 阮文利 ︵ 告 訴 人 ︶ 鄭一平犯侵入住宅竊盜罪，處有期徒刑捌月。 未扣案之犯罪所得側背包壹只、現金新臺幣肆佰元、健保卡壹張、居留證壹張均沒收，於全部或一部不能沒收或不宜執行沒收時，均追徵其價額。  證據資料 ⒈被告鄭一平於警偵、本院準備程序及審理中之自白（警卷一第7至12頁、警卷三第3至9頁、警卷四第3至7頁、警卷五第7至10頁、警卷二第1至3頁、偵卷一第11至13頁、第51至52頁、偵卷二第11至13頁、警卷六第3至6頁、偵卷五第15至19頁、偵卷三第49至53頁、本院卷第89至109頁、第141至163頁）。 ⒉證人即告訴人阮文利於警詢中之證述（警卷四第9至11頁）。 ⒊現場照片10張（警卷四第15至23頁）。 ⒋110年10月26日監視器畫面截圖20張（警卷四第25至43頁）。　     5 ︵ 起訴書犯罪事實一之 ㈤ ︶ 110年11月13日凌晨2時許。   高雄市○○區○○路00號徐嚴住處兼辦公室。  鄭一平意圖為自己不法之所有，基於竊盜之犯意，於左列犯罪時間，騎乘車牌號碼000-000號普通重型機車，前往左列犯罪地點，開門侵入1樓辦公室內搜尋財物，惟未得逞即離去。   徐嚴 ︵ 被害人 ︶  鄭一平犯侵入住宅竊盜未遂罪，處有期徒刑肆月，如易科罰金，以新臺幣壹仟元折算壹日。   證據資料 ⒈被告鄭一平於警偵、本院準備程序及審理中之自白（警卷一第7至12頁、警卷三第3至9頁、警卷四第3至7頁、警卷五第7至10頁、警卷二第1至3頁、偵卷一第11至13頁、第51至52頁、偵卷二第11至13頁、警卷六第3至6頁、偵卷五第15至19頁、偵卷三第49至53頁、本院卷第89至109頁、第141至163頁）。 ⒉證人即被害人徐嚴於警詢中之證述（警卷五第33至35頁）。 ⒊110年11月13日監視器畫面截圖14張（警卷五第11至23頁）。　     6 ︵ 起訴書犯罪事實一之 ㈥ ︶ 111年5月29日23時30分許。   臺南市○區○○路000巷00弄00號前。  鄭一平意圖為自己不法之所有，基於竊盜之犯意，於左列犯罪時間，前往左列犯罪地點，持自備鑰匙，竊取王德雄所有之車牌號碼000-000號普通重型機車，供己使用。  王德雄 ︵ 被害人 ︶   鄭一平犯竊盜罪，處有期徒刑肆月，如易科罰金，以新臺幣壹仟元折算壹日。    證據資料 ⒈被告鄭一平於警偵、本院準備程序及審理中之自白（警卷一第7至12頁、警卷三第3至9頁、警卷四第3至7頁、警卷五第7至10頁、警卷二第1至3頁、偵卷一第11至13頁、第51至52頁、偵卷二第11至13頁、警卷六第3至6頁、偵卷五第15至19頁、偵卷三第49至53頁、本院卷第89至109頁、第141至163頁）。 ⒉證人即被害人王德雄於警詢中之證述（警卷六第7至10頁）。 ⒊臺南市政府警察局第六分局扣押筆錄、扣押物品目錄表、扣押物品收據、贓物認領保管單（警卷六第15至23頁）。 ⒋111年5月29日監視器畫面截圖4張（警卷六第25至27頁）。　     7 ︵ 起訴書犯罪事實一之 ㈥ ︶ 111年6月初某日。  臺南市南區新建路21巷。 鄭一平意圖為自己不法之所有，基於竊盜之犯意，於左列犯罪時間，行經左列犯罪地點，見薛婷羽使用之車牌號碼000-000號普通重型機車，即趁無人注意之際，徒手竊取該車車牌2面，並懸掛在上開所竊取之王德雄機車上。。  薛婷羽 ︵ 被害人 ︶ 鄭一平犯竊盜罪，處有期徒刑貳月，如易科罰金，以新臺幣壹仟元折算壹日。  證據資料 ⒈被告鄭一平於警偵、本院準備程序及審理中之自白（警卷一第7至12頁、警卷三第3至9頁、警卷四第3至7頁、警卷五第7至10頁、警卷二第1至3頁、偵卷一第11至13頁、第51至52頁、偵卷二第11至13頁、警卷六第3至6頁、偵卷五第15至19頁、偵卷三第49至53頁、本院卷第89至109頁、第141至163頁）。 ⒉證人即被害人薛婷羽於警詢中之證述（偵卷五第75至77頁）。 ⒊臺南市政府警察局第六分局扣押筆錄、扣押物品目錄表、扣押物品收據（警卷六第15至21頁）。 ⒋贓物認領保管單（偵卷五第79頁）。      

備註：卷目索引
⒈本院卷：臺灣臺南地方法院111年度易字第1136號卷。
⒉偵卷一：臺灣橋頭地方檢察署111年度偵緝字第133號卷。
⒊偵卷二：臺灣橋頭地方檢察署111年度偵緝字第500號卷。
⒋偵卷三：臺灣臺南地方檢察署111年度偵字第19152號卷。
⒌偵卷四：臺灣橋頭地方檢察署110年度偵字第15221號卷。  
⒍偵卷五：臺灣臺南地方檢察署111年度偵字第15105號卷。
⒎警卷一：高市警岡分偵字第11073566300號卷。
⒏警卷二：高市警湖分偵字第11072198000號卷。
⒐警卷三：高市警岡分偵字第11073837600號卷。
⒑警卷四：高市警湖分偵字第11072407100號卷。
⒒警卷五：高市警岡分偵字第11074094100號卷。
⒓警卷六：南市警六偵字第1110321470號卷。